【裁判字號】    94,交聲,676
【裁判日期】    950110
【裁判案由】    聲明異議
【裁判全文】
臺灣高雄地方法院交通事件裁定         94年度交聲字第676號
原處分機關  交通部公路總局旗山監理站
異  議  人
即受處分人  甲○○
上列受處分人因違反道路交通管理處罰條例案件，對於交通部公
路總局旗山監理站民國94年12月19所為之處分（原處分：旗監違
字第裁85 -Z00000000 號），聲明異議，本院裁定如下：
    主  文
異議駁回。
    理  由
一、異議意旨略以：民國94年11月8 日（應係11月7 日之誤）異
    議人與妻及女兒3 人搭乘友人黃福志所駕駛之車輛，至屏東
    縣恆春鎮參加廟會慶典宴席，返家途中與妻發生口角，於同
    月8 日凌晨2 時30分左右，友人黃福志駕車至國道三號北向
    378 公里處之公務車停車格內停車，異議人因爭吵而將駕車
    之友人、妻女趕至另一同行車輛搭車回台南，當時因心情不
    佳，且有飲酒，見車停於公務車停車格內之專用位置，即放
    心於車內睡覺，直至3 時43分被警方叫醒，警方因聞異議人
    身上酒味而施以酒測，竟對異議人開單，警方明顯登載不實
    ，為此請求與警方對質，並安排測謊，依法提出異議以還清
    白等語。
二、按「汽車駕駛人，駕駛汽車經測試檢定有左列情形之一者，
    處新臺幣15,000元以上6 萬元以下罰鍰，並當場移置保管其
    車輛及吊扣其駕駛執照1 年；因而肇事致人受傷者，並吊扣
    其駕駛執照2 年；致人重傷或死亡者，吊銷其駕駛執照，並
    不得再考領：一、酒精濃度超過規定標準。二、吸食毒品、
    迷幻藥、麻醉藥品及其相類似之管制藥品」，道路交通管理
    處罰條例第35條第1 項定有明文。
三、經查：
  (一)異議人坦承因參加屏東縣恆春鎮廟會宴席飲酒，而於前開日
    時至國道三號北向378 公里處之公務車停車格內停車，並經
    員警聞及身上酒味而酒測及開單等事實不諱，復有內政部警
    政署國道公路警察局舉發違反道路交通管理事件通知書及呼
    氣酒精濃度高達每公升為0.3 毫克之酒精測試單各1 紙附卷
    可稽。
  (二)異議人固辯稱：因與配偶爭吵，遂將駕車之友人、妻女趕至
    另一同行車輛搭車回台南，當時因心情不佳，且有飲酒，見
    車停於公務車停車格內之專用位置，即放心於車內睡覺，直
    至3 時43分被警方叫醒，並非警方所稱尾隨配合酒測云云。
    然查，異議人向原處分機關陳述意見時，則係以其與妻爭吵
    ，妻及友人黃福志即將異議人丟在路旁，異議人因不敢酒駕
    而在車內睡覺等情而提出陳訴單，異議人先後陳述辯解理由
    不同，究竟異議人係將妻女及友人趕至他車搭乘返家，抑或
    係被友人及妻女留置路邊，前後所陳相異，實難採認何者為
    真。再者，異議人當時既已呼氣酒測濃度達每公升0.3 毫克
    ，則其家人或友人在關心其安危之情況下，依通常情形，必
    由友人駕駛或同行之車輛將異議人或其全家安全送返家中，
    實無可能僅因異議人夫妻口角，即任由異議人於飲酒後且具
    睡意之情況下，單獨將其留在高速公路上行駛或留在高速公
    路上睡覺；縱或因異議人與其妻口角且因飲酒而需在高速公
    路上休息，其友人或同行車輛大可將異議人先行送至休息區
    處休息，待異議人清醒後再駕車返回處所，豈會莫名將駕駛
    車輛停放於公務車專用之避車格內，令異議人在車內休息？
    異議人所辯均與常情不符，均難採信。況異議人如為避免酒
    駕，既有同行之車輛在側，即可先行離去友人駕駛之車輛而
    搭乘同行車輛返家，豈可能見車停放於公務車專用之避車格
    內，即在該處入睡，而不畏員警前來攔檢盤查。是異議人前
    開所辯均屬卸責之詞，要難採信。
  (三)再者，本件係內政部警政署國道公路警察局第五警察隊之執
    勤人員於國道三號北向中寮隧道入口前（381 公里處）執行
    守望勤務，發現異議人駕駛之車輛行經該地點時車速緩慢，
    疑係酒後駕車，執勤人員即駕駛巡邏車尾隨其後方查看，行
    駛出隧道口，異議人將車輛停於（公務車專用）避車彎，執
    勤人員將警車停放異議人車輛後方，下車向異議人索閱證件
    ，異議人疑似酒後駕車身上酒味濃厚，始請其下車接受酒精
    濃度檢測，經測試確係飲酒過量，由異議人於測定之酒測值
    親自簽名捺印，業經該隊以94年11月30日以公警五交字第09
    405714 81 號函覆舉發違規經過綦詳；而舉發之執勤員警係
    為維護交通秩序及安全而為本件攔檢及酒測，且與異議人並
    無恩怨，實無故意攀誣異議人之必要，所陳復與常理相符，
    所為舉發自值採信。基上，本件異議人違規事證明確，員警
    所為舉發，自無不合。至異議人以員警並無尾隨其車而對其
    攔檢，要求與員警對質及測謊，本院認其所請核無必要，併
    予指明。
  (四)綜上所述，本件異議人既因不勝酒力，而駕駛上開車輛駛至
    公務車專用避車格停放，並在車內休息入睡，顯見已有相當
    之醉意，是異議人駕駛該車行駛於道路之時，即有致他人生
    有危險，而有違反道路交通安全，自在上開條例所規定之處
    罰本旨內，從而，原處分機關依據道路交通管理處罰條例第
    35條第1 項第1 款規定，裁處異議人罰鍰新台幣19500 元並
    吊扣駕駛執照12個月，與法並無不合，本件異議為無理由，
    應予駁回。
四、據上論斷，應依道路交通案件處理辦法第19條，裁定如主文
    。
中    華    民    國    95    年    1     月    10    日
                   交通法庭  法  官  楊淑珍
以上正本證明與原本無異。
如不服本裁定應於送達後5日內向本院提出抗告狀。
中    華    民    國    95    年    1     月    11    日
                             書記官  林秀敏


司法院資訊處製作；財團法人民間司法改革基金會備份。
